【裁判字號】    97,聲,1579
【裁判日期】    971225
【裁判案由】    停止執行
【裁判全文】
臺灣臺南地方法院民事裁定              97年度聲字第1579號
聲  請  人  乙○○
相  對  人  臺南縣歸仁鄉農會
法定代理人  甲○○
上列當事人間聲請停止執行事件，本院裁定如下：
    主  文
聲請人供擔保新臺幣捌萬柒仟柒佰貳拾玖元後，本院97年度執字
第89875號強制執行事件就聲請人所為之強制執行程序，於本院
97年度補字第474號債務人異議之訴事件裁判確定或和解、撤回
前應暫予停止。
    理  由
一、按有回復原狀之聲請或提起再審或異議之訴，或對於和解為
    繼續審判之請求，或提起宣告調解無效之訴、撤銷調解之訴
    ，或對於許可強制執行之裁定提起抗告時，法院因必要情形
    或依聲請定相當並確實之擔保，得為停止強制執行之裁定；
    強制執行法第18條第2項定有明文。
二、本件聲請意旨略以：聲請人之父蔡明智於民國96年3月9日死
    亡，聲請人旋於96年4月24日向本院聲明拋棄繼承，並經本
    院准予備查在案，是聲請人已與蔡明智生前之債務無涉。詎
    相對人持對蔡明智之繼承人之債權憑證對聲請人所有之財產
    聲請強制執行，惟上開執行名義僅係形式上換發之債權憑證
    ，相對人不得持該執行名義對聲請人聲請強制執行。又聲請
    人已向本院提起債務人異議之訴（本院97年度補字第474 號
    ），為免相對人對聲請人所為之強制執行（本院97年度執字
    第89875號），造成日後難以回復之損害，為此，聲請人請
    准裁定停止本院97年度執字第89875號強制執行事件對聲請
    人所為之強制執行程序等語。
三、經查：聲請人前開主張，已據本院調取該執行卷宗及本院97
    年度補字第474號債務人異議之訴卷宗審究後，認為聲請人
    之聲請為有理由，應予准許。又法院依強制執行法第18條第
    2 項定擔保金額而准許停止強制執行之裁定者，該項擔保係
    備供債權人因停止執行所受損害之賠償，其數額應依標的物
    停止執行後，債權人未能即時受償或利用該標的物所受之損
    害額，或其因另供擔保強制執行所受之損害額定之。本院審
    酌相對人因本件停止執行所受損害為相對人未能即時遂行強
    制執行程序使其債權獲得滿足所受之損害，是依此酌定聲請
    人應供擔保金額為新台幣（下同）87,729元【相對人聲請執
    行金額：債務人應「給付」債權人1,797,884元及自93年12
    月17日起算之利息暨違約金，而至債務人異議之訴起訴日即
    97年12月23日，共計4年，其本金、利息及違約金合計約2,4
    29,413元，而債務人共有六位，故依債權人聲請執行金額，
    聲請人應給付金額為404,902元，故相對人因債務人異議之
    訴（訴訟標的價額為債務人欲排除執行名義執行力所載之債
    權金額）審理期間之停止執行致其債權延滯受償可能產生之
    損害為：404902（相對人本案執行之債權額）×5%（法定週
    年利率）×4又4/12（第一、二、三審訴訟合計之辦案期限
    ）=87729，元以下四捨五入】。
四、爰依強制執行法第18條第2項，裁定如主文。
中    華    民    國    97    年    12    月    25    日
                  民事第三庭    法  官  張季芬
以上正本係照原本作成。
如對本裁定抗告，應於收受裁定正本送達後10日內向本院提出抗
告狀，並繳納抗告裁判費新台幣1,000元整。
中    華    民    國    97    年    12    月    25    日
                                書記官  顏惠華


司法院資訊處製作；財團法人民間司法改革基金會備份。
